# **Sietse Andringa**



#### Personalia



Sietse Andringa



De Finne 9 9047 KS Minnertsga



06-11142654



andringa.sietse@gmail.com



sietse-andringa.netlify.app



linkedin.com/sietse-andringa



12 maart 1985



Geboorteplaats: Harlingen

## Vaardigheden

- HTML 5
- CSS 3
- Javascript (ES2015)
- React JS

#### Competenties

- Creatief
- Technisch
- Behulpzaam
- Communicatief
- Oplossingsgericht

#### Talen

Nederlands Engels Duits



## Hobby's en Interesses

- PC's, internet en gamen
- Reizen
- Films en muziek
- Auto's

## **Profiel**

Na ruim 15 jaar in de procesindustrie te hebben gewerkt, merkte ik dat het tijd was voor een nieuwe uitdaging. Ik heb altijd een passie voor computers en het internet gehad, en in mijn vrije tijd besteed ik hier graag tijd aan. Ik voelde dat ik meer met deze interesses wou gaan doen, en daarom lijkt het me erg leuk om als Front-end Developer aan de slag te gaan. Hiervoor heb ik de afgelopen tijd een studie gevolgd en online cursussen gedaan. Ik heb van nature een behulpzame, onderzoekende en oplossingsgerichte houding en kan me goed vastbijten in een opdracht of probleem. Ik gedij goed in een werkomgeving waarin ruimte is voor uitdaging en waarin ik mijn creativiteit kwijt kan.

## Werkervaring

### Maatschap Andringa, Oosterbierum

2023 - 2024

Functie: Agrarisch Medewerker

Diverse agrarische werkzaamheden t.b.v. teelt van pootaardappelen.

#### LambWeston, Oosterbierum

2009 - 2023

**Functies:** 

2009 - 2014: Operator Packaging

2014 - 2023: Allround Operator Packaging

Supervisor Packaging (vervangend)

- Coördineren en realiseren van een optimaal verpakkingsproces conform de gestelde eisen aan kwaliteit, kwantiteit en rendement.
- Voortgang van het proces bewaken en het plannen van productwissels.
- Verhelpen en voorkomen van operationele storingen.
- Instellen en ombouwen van machines.
- Uitvoeren van kwaliteitscontroles en bijbehorende administratie.
- Voeren van administratie en het verzorgen van rapportages.
- Begeleiden en opleiden van medewerkers.
- Participeren in verbetertrajecten + schrijven werkplekopleidingen.

In 2018 voor 5 maanden meegeholpen een nieuwe productielijn in Rusland op te starten. De werkzaamheden bestonden voornamelijk uit het stroomlijnen van het verpakkingsproces, het begeleiden en opleiden van nieuwe medewerkers en het schrijven van werkplekopleidingen.

# **Opleidingen**

Front-end Developer, Wync Academy, Amsterdam Certificaat behaald in 2023	2021 - 2023
MBO Vapro B, Friesland College, Leeuwarden Diploma behaald in 2017	2014 - 2017
MBO Vapro Basis, Friesland College, Leeuwarden Diploma behaald in 2012	2010 - 2012

## Certificaten

Learn Programming Online (door Jad Joubran)	2022
Learn Javascript Online (door Jad Joubran)	2024
Learn HTML&CSS Online (door Jad Joubran)	2024
React Tutorial (door Jad Joubran)	2024